
---
date: "`r Sys.Date()`"
author: "LIXIN WU"
title: "短线投机T+0热门转债"
output: officedown::rdocx_document
---


```{r setup, include=FALSE,echo=FALSE,warning=FALSE,message=FALSE}

library(officedown)
library(officer)
library(ggplot2)
library(plotly)
library(flextable)
library(mmtable2)
library(htmlTable)
library(kableExtra)
library(ggrepel)
library(lubridate)
library(forcats) 
library(proto)
library(ggmap)
library(DT)
library(highcharter)
library(viridisLite)
library(treemap)
library(flexdashboard)
library(RJSONIO)
library(tvthemes)
library(dygraphs)
library(ggplot2) 
library(plotly)
library(highcharter)
library(ggvis)
library(ggmap)
#other packages
library(dplyr)
library(MAPA)
library(magick)
library(nnfor)
library(data.table)
library(quantmod)
library(PerformanceAnalytics)
library(TTR)
library(nnfor)
library(forecast)
library(xts)
library(zoo)
library(PortfolioAnalytics)
library(Quandl)
library(astsa)
library(flexdashboard)
library(dplyr)
#finance packages 
library(readr)
library(devtools)
library(foreach)
library(Tushare)
library(lubridate)
library(Quandl)
library(quantmod)
library(PerformanceAnalytics)
library(foreach)
library(xts)
library(TTR)
library(data.table)
library(dplyr)
library(Tushare)
library(tidyverse)
library(forcats)
library(MAPA)
library(magick)
library(nnfor)
library(astsa)
library(flexdashboard)
#plot packages 
library(dygraphs)
library(ggplot2)
library(plotly)
library(highcharter)
library(ggvis)
library(ggmap)
#finance packages 
library(readr)
library(devtools)
library(lubridate)
library(billboarder)
library(wordcloud2)
library(jiebaR)
library(tmcn)
library(gplots)
library(RColorBrewer)
library(heatmaply)
library(d3heatmap)
library(quantmod)
library(shiny)
library(shinyWidgets)
library(bs4Dash)
library(plotly)
library(shiny)
#library(fontawesome)
library(DT)
library(shinydashboard)
library(leaflet)
library(dygraphs)
library(visNetwork)
library(treemap)
library(viridis)
library(RColorBrewer)
library(highcharter)
library(ggplot2)
library(echarts4r)
library(ECharts2Shiny)
library(data.table)
library(dplyr)
library(jsonlite)
library(Tushare)
library(xts)
today<-ymd(Sys.Date())

pro_api<-function (token) {
  http_url <- "http://api.Tushare.pro"
  return(function(api_name, ...) {
    params <- list(token = token, api_name = api_name, params = list(...))
    r <- httr::POST(http_url, body = params, encode = "json")
    res <- httr::content(r, "parsed", "application/json")
    if (is.null(res$data)) {
      return(NULL)
    }
    columns <- res$data$fields
    items <- res$data$items
    df <- as.data.frame(data.table::rbindlist(items))
    colnames(df) <- columns
    return(df)
  }) }
pro <-pro_api(token ='fe8102bf83f5f83f6608aa46fa5e985c534c227786236a1192e5fd55')

df = pro(api_name="cb_basic")

df$new_type<-ifelse(df$value_date>=ymd('20230101'),"2023新上市",
                    ifelse(df$value_date>=ymd('20210101'),"2022/2021新上市",
                    ifelse(df$value_date>=ymd('20200101'),"2020新上市","老可转债")))

today<-str_remove(str_remove(Sys.Date(), "-"),"-")
#
df1_prices = pro(api_name='cb_daily',trade_date=today)#start_date

#df1_prices = pro(api_name='cb_daily',trade_date='20230113') #start_date

df1_prices$type<-ifelse(df1_prices$pct_chg>5,"活跃火山","死火山")

ft_example <- fp_text_lite(
  color = "red", bold = TRUE, font.size = 24)


ft_obj1 <- fp_text_lite(color = "green", bold = TRUE)
ft_obj2 <- fp_text_lite(color = "red", bold = TRUE)

ft_example <- fp_text_lite(
  color = "red", bold = TRUE)

#srcfile <- file.path( R.home("doc"), "html", "logo.jpg" )
srcfile <- file.path("/Users/wulixin/Desktop/logo.png" )
extimg <- external_img(src = srcfile, height = 5/5, width = 20/5)
#感谢支持 `r extimg`
```

                               
  
# 可转债投资背景

    可转债作为金融衍生品中的一种,既具有股票的性质也具有债券的性质,因为其T+0的交易规则,当股市低迷的时候,或者其个股出现暴涨的时候,可转债市场很容易出现暴涨的过度投机,如2020年的英科转债,2021年的小康转债,短期快速翻倍使得可转债成为了短线客户投机的重要标的,因此对于全市场的可转债需要有一个全景式的了解,这样方便我们快速选出投资标的.

    投资语录：可转债市场随着市场规模的扩大，未来将成为股票市场之外另一个具有规模的市场。投资需要了解时间的价值 良好的沟通是成功的一半.


## 热门高标转债
   
    可转债跟股票一样，大部分时间在100元上下区间波动率非常低，一旦波动幅度加大，就像火山爆发一样，比如湖北广电的可转债，其实这也是充满了机会与风险。
    
    
```{r tab.cap="热门可转债", tab.id = "mytab", tab.cap.style = "Table Caption",,echo=FALSE,warning=FALSE,message=FALSE}

kzz_rm<-df1_prices%>%
  filter(type=="活跃火山")%>%
  left_join(df)%>%
  select(ts_code,bond_short_name,stk_short_name,pct_chg,maturity_date,vol,close,new_type,type)%>%
  arrange(desc(pct_chg))

colnames(kzz_rm)<-c("代码","转债名称","股票名称","涨跌幅","到期日期","交易量","收盘价","类型","活跃度")

set_flextable_defaults(
  font.size = 10, theme_fun = theme_vanilla,
  padding = 6,
  background.color = "#EFEFEF")

flextable(kzz_rm)

```


## 低位即将爆发

    很多可转债在超跌之后，会出现见底之后的大反转！

```{r echo=FALSE,warning=FALSE,message=FALSE}

kzz_150<-df1_prices%>%
  filter(close>90 & close<106)%>%
  left_join(df)%>%
  select(ts_code,bond_short_name,stk_short_name,pct_chg,maturity_date,vol,close,new_type,type)%>%
  arrange(desc(pct_chg))

colnames(kzz_150)<-c("代码","转债名称","股票名称","涨跌幅","到期日期","交易量","收盘价","类型","活跃度")


flextable(kzz_150)

```


## 上升浪稳套利

    很多可转债在超跌之后，会出现见底之后的大反转！

```{r echo=FALSE,warning=FALSE,message=FALSE}

kzz_1501<-df1_prices%>%
  filter(close>106 & close<112)%>%
  left_join(df)%>%
  select(ts_code,bond_short_name,stk_short_name,pct_chg,maturity_date,vol,close,new_type,type)%>%
  arrange(desc(pct_chg))

colnames(kzz_1501)<-c("代码","转债名称","股票名称","涨跌幅","到期日期","交易量","收盘价","类型","活跃度")


flextable(kzz_1501)

```


\newpage

# 时间维度
##  新上市可转债

```{r echo=FALSE,warning=FALSE,message=FALSE}

kzz_2023<-df1_prices%>%
  left_join(df)%>%
  filter(new_type=="2023新上市")%>%
  select(ts_code,bond_short_name,stk_short_name,pct_chg,maturity_date,vol,close,new_type,type)%>%
  arrange(desc(maturity_date))

colnames(kzz_2023)<-c("代码","转债名称","股票名称","涨跌幅","到期日期","交易量","收盘价","类型","活跃度")
#更多内容联系我 `r ftext("QuandlFinance", ft_example)`.

flextable(kzz_2023) 
```


# 价格维度 

## 100元以下可转债
   
    可转债市场具有弯腰捡钱的机会，可转债价格低于100的时候，因为企业的回购协议是在100基础上加一定利息，因此具有套利的空间。

```{r tab.cap="百元以下可转债", tab.id = "mytab1", tab.cap.style = "Table Caption",echo=FALSE,warning=FALSE,message=FALSE}

library(data.table)
library(scales)
kzz_jq<-df1_prices%>%
  filter(close<100)%>%
  left_join(df)%>%
  select(ts_code,bond_short_name,stk_short_name,pct_chg,maturity_date,vol,close,new_type,type)%>%
  arrange(desc(close))

colnames(kzz_jq)<-c("代码","转债名称","股票名称","涨跌幅","到期日期","交易量","收盘价","类型","活跃度")

colourer <- col_numeric(palette = c("transparent", "red"),domain = c(0, 100))

flextable(kzz_jq) %>%
  bg(bg = colourer,j =  "收盘价",part = "body")

```


##  200元以上可转债
   
    风险比较高，进入高度波动，高度活跃阶段的可转债！

```{r echo=FALSE,warning=FALSE,message=FALSE}
kzz_200<-df1_prices%>%
  filter(close>200)%>%
  left_join(df)%>%
  select(ts_code,bond_short_name,stk_short_name,pct_chg,maturity_date,vol,close,new_type,type)%>%
  arrange(desc(pct_chg))

colnames(kzz_200)<-c("代码","转债名称","股票名称","涨跌幅","到期日期","交易量","收盘价","类型","活跃度")


flextable(kzz_200)
# 感谢支持 `r extimg`
```



# 投资寄语 
 
    温馨提示投资有风险,投资需要谨慎!

* 投资切莫陷入频繁小战阶段，大战定天下，战争的精髓不在于用兵次数而在于收益，不是收益率；

* 学习投资的生存哲学，龟壳战术，司马懿的坚守之道！

  执业编号：S0770621060006 投资有风险，投资需要谨慎

 


更多内容点击 [QuandlFinance](http://wulixin.github.io//QuandlFinance//home.html) 
footnotes^[内心的强大才是真的强大]

