---
title: "QuandlFinance每天强烈买入信号牛股"
author: "wulixin----大数据让投资更简单！.<br/>因为专注所以专业<br/>欢迎24小时随时来电！<br/>与有格局有魄力有胆识投资者共同成长!！"
date: "`r Sys.Date()`"
output:
  prettydoc::html_pretty:
    theme: hpstr
    highlight: github
vignette: >
  %\VignetteIndexEntry{Vignette Title}
  %\VignetteEngine{knitr::rmarkdown}
  %\VignetteEncoding{UTF-8}
---


```{r echo=FALSE}
knitr::opts_chunk$set(echo = FALSE)

```



```{r encho=FALSE, message=FALSE,warning=FALSE}
library(ggrepel)
library(lubridate)
library(forcats) 
library(proto)
library(ggmap)
library(DT)
library(highcharter)
library(viridisLite)
library(treemap)
library(flexdashboard)
library(RJSONIO)
library(tvthemes)
library(dygraphs)
library(ggplot2) 
library(plotly)
library(highcharter)
library(ggvis)
library(ggmap)
#other packages
library(dplyr)
library(MAPA)
library(magick)
library(nnfor)
library(data.table)
library(quantmod)
library(PerformanceAnalytics)
library(TTR)
library(nnfor)
library(forecast)
library(xts)
library(zoo)
library(PortfolioAnalytics)
library(astsa)
library(flexdashboard)
library(dplyr)
#finance packages 
library(readr)
library(devtools)
library(foreach)
library(Tushare)
library(lubridate)
library(Quandl)
library(quantmod)
library(PerformanceAnalytics)
library(foreach)
library(TTR)
library(data.table)
library(dplyr)
library(Tushare)
library(tidyverse)
library(forcats)
library(MAPA)
library(magick)
library(nnfor)
library(astsa)
library(flexdashboard)
#plot packages 
library(dygraphs)
library(ggplot2)
library(plotly)
library(highcharter)
library(ggvis)
library(ggmap)
#finance packages 
library(readr)
library(devtools)
library(lubridate)
library(billboarder)
library(wordcloud2)
library(jiebaR)
library(tmcn)
library(gplots)
library(RColorBrewer)
library(heatmaply)
#library(d3heatmap)
library(quantmod)
library(shiny)
library(shinyWidgets)
library(bs4Dash)
library(plotly)
library(shiny)
#library(fontawesome)
library(DT)
library(shinydashboard)
library(leaflet)
library(dygraphs)
library(visNetwork)
library(treemap)
library(viridis)
library(RColorBrewer)
library(highcharter)
library(ggplot2)
library(echarts4r)
library(ECharts2Shiny)
library(data.table)
library(dplyr)
library(jsonlite)
library(Tushare)
library(xts)
pro_api<-function (token) {
  http_url <- "http://api.Tushare.pro"
  return(function(api_name, ...) {
    params <- list(token = token, api_name = api_name, params = list(...))
    r <- httr::POST(http_url, body = params, encode = "json")
    res <- httr::content(r, "parsed", "application/json")
    if (is.null(res$data)) {
      return(NULL)
    }
    columns <- res$data$fields
    items <- res$data$items
    df <- as.data.frame(data.table::rbindlist(items))
    colnames(df) <- columns
    return(df)
  }) }

today<-ymd(Sys.Date())
pro <-pro_api(token ='fe8102bf83f5f83f6608aa46fa5e985c534c227786236a1192e5fd55')
#stocks_names<-pro(api_name = 'stock_basic')
today<-str_remove(str_remove(Sys.Date(), "-"),"-")
yesterday<-str_remove(str_remove(Sys.Date()-1, "-"),"-")
start_d<-str_remove(str_remove(Sys.Date()-years(1), "-"),"-")

```

# 选股逻辑
  
    信息化时代信息高速传播，加剧了羊群效应，趋同投资效应，动量理论效应增加，多头策略个股，过去上涨的很好的股票，在未来一段时间依然上涨的很好，大数据聚焦多头个股，把握知名度高，热度高，有群众基础的多头策略！
    知名度，热度，爆发度，群众基础（最近三个月是否爆发过），三个小涨，负面新闻，情绪面,交易量,换手率.
    采用多维度指标index构建交易信号signal，形成交易策略strategy.通过大数据时代算法与模型对于趋势性的良好预测，预测未来股价走势！

## 个股走势图

```{r encho=FALSE, message=FALSE,warning=FALSE}

dat<-pro(api_name = 'daily', ts_code='605122.SH',start_date=start_d)

dat<-dat%>%
  mutate(open=as.numeric(as.character(open)),
         high=as.numeric(as.character(high)),
         close=as.numeric(as.character(close)),
         low=as.numeric(as.character(low)),
         vol=as.numeric(as.character(vol)),
         pre_close=as.numeric(as.character(pre_close)))
colnames(dat)<-c("ts_code","date","open","high","low","close","pre_close","change","pct_change","volume","amount")

library(tvthemes)
p<-dat %>%
  plot_ly(x = ~date, type="candlestick",
          open = ~open, close = ~close,
          high = ~high, low = ~low) %>%
  layout(title = "个股走势图",
         xaxis = list(rangeslider = list(visible = F)),showlegend=TRUE)

p

```

    
# 分析过去


## 交易策略可视化
   
    从指标到信号到交易规则再到交易策略,四步走最后可视化,实现2*3策略!


```{r encho=FALSE, message=FALSE,warning=FALSE}
stock_prices_xts<-as.xts(OHLCV(dat),order.by=ymd(dat$date))
# Rename
names(stock_prices_xts) <- c("Open", "High", "Low", "Close","Adjusted","Volume")
#SPY<- adjustOHLC(stock_prices)
S<-stock_prices_xts
##逃顶指标
ratio <- S$Close/((S$High + S$Low)/2)
avgratio <- SMA(ratio,n=2)
out<-(avgratio-1)*1000
dat$date<-ymd(dat$date)
S.TAOPAO<-xts(x=out,order.by =dat$date)

S.SMA.14 <- SMA(Cl(S), n = 14)
S.SMA.7 <- SMA(Cl(S), n = 7)
S.SMA.20 <- SMA(Cl(S), n = 20)
S.SMA.30 <- SMA(Cl(S), n = 30)
S.SMA.100 <- SMA(Cl(S), n = 100)
S.RSI.14 <- RSI(Cl(S))
S.RSI.SellLevel <- xts(rep(71, NROW(S)), index(S))
S.RSI.BuyLevel <- xts(rep(31, NROW(S)), index(S))
highchart(type = "stock") %>% 
  # create axis :)
  hc_yAxis_multiples(
    create_yaxis(3, height = c(2, 1, 1), turnopposite = TRUE)
  ) %>% 
  # series :D
  hc_add_series(S, yAxis = 0, name = "股票") %>% 
  hc_add_series(S.SMA.7, yAxis = 0, name = "Fast MA 7") %>%
  hc_add_series(S.SMA.14, yAxis = 0, name = "Fast MA 14") %>%
  hc_add_series(S.SMA.20, yAxis = 0, name = "Fast MA 20") %>%
  hc_add_series(S.SMA.30, yAxis = 0, name = "Fast MA 30") %>%
  hc_add_series(S.SMA.100, yAxis = 0, name = "Slow MA 100") %>% 
  hc_add_series(S$Volume, color = "gray", yAxis = 1, name = "Volume", type = "column") %>% 
  hc_add_series(S.RSI.14, yAxis = 2, name = "Osciallator", color = hex_to_rgba("green", 0.7)) %>%
  hc_add_series(S.RSI.SellLevel, color = hex_to_rgba("red", 0.7),
                yAxis = 2, name = "Sell level") %>% 
  hc_add_series(S.RSI.BuyLevel, color = hex_to_rgba("blue", 0.7),
                yAxis = 2, name = "Buy level") 
```


## 多维度指标可视化

```{r encho=FALSE, message=FALSE,warning=FALSE}

{
  chartSeries(stock_prices_xts, type = "bars",title="多维度指标发出交易信号",theme = chartTheme('white',up.col='red',dn.col='green'))
addBBands()
###### 重要指标
addChVol()	#	Add Technical Indicator to Chart
###### 重要指标
#####这个有趣
addDEMA()	#	Add Moving Average to Chart
addDPO()	#	Add Technical Indicator to Chart  重要指标
addCMF()	#	Add Technical Indicator to Chart
addCLV()	#	Add Technical Indicator to Chart
addCCI()	#	Add Commodity Channel Index
addEMA()	#	Add Moving Average to Chart
addEnvelope()	#	Add Technical Indicator to Chart
addEVWMA()	#	Add Moving Average to Chart
addKST()	#	Add Technical Indicator to Chart  重要指标
addExpiry()	#	Add Contract Expiration Bars to Chart

#####现金流
addMFI()	#		Add Technical Indicator to Chart、
##  反弹点位指标
addSAR()	#		Add Parabolic Stop and Reversal to Chart
##趋势指标    可以使用
addTDI()	#		Add Technical Indicator to Chart
#addTRIX()	#		Add Technical Indicator to Chart
## 趋势线指标  可以使用 
addZigZag()	#	Add Technical Indicator to Chart
addZLEMA()	#	Add Moving Average to Chart
}

```

# 预测未来

## ARIMA 时间序列模型

```{r encho=FALSE, message=FALSE,warning=FALSE}


```


## Prohet models AI模型预测

```{r encho=FALSE, message=FALSE,warning=FALSE}


```


## Vector autoregressions 向量自动回归模型

```{r encho=FALSE, message=FALSE,warning=FALSE}

```


## Neural network models 神经网络模型

```{r encho=FALSE, message=FALSE,warning=FALSE}

```


## Bootstrapping 集成模型   

```{r encho=FALSE, message=FALSE,warning=FALSE}



```



## bagging装袋树模型

```{r encho=FALSE, message=FALSE,warning=FALSE}

```


## very short time series

```{r encho=FALSE, message=FALSE,warning=FALSE}


```

  执业编号：S0770621060006 投资有风险，投资需要谨慎

 温馨提示投资有风险,投资需要谨慎!

更多内容点击 [关注小编](http://wulixin.github.io//QuandlFinance//home.html) 

footnotes^[内心的强大才是真的强大]