---
title: "挺进大别山2.0大金融与大消费全面进攻"
author: "Quandl WU LIXIN "
date: "`r Sys.Date()`"
output:
  prettydoc::html_pretty:
    theme: cayman
    highlight: github
vignette: >
  %\VignetteIndexEntry{Vignette Title}
  %\VignetteEngine{knitr::rmarkdown}
  %\VignetteEncoding{UTF-8}
---


## 前言
   基于投资策略与投资战略,大数据驱动的定量分析与情感分析驱动的定性分析完美结合,算法,算力,数据成为第一生产力.
   
   三大占位：风口浪尖,火山口,黄金坑.占据天时地利人和;
   
   五大战略：数据驱动,价值驱动,事件驱动,热点驱动,策略驱动;
   
   金木水火土五行八卦：大金融,大消费,油气供热,大基建,黑科技;

  

```{r setup, include=FALSE}
library(tufte)

knitr::opts_chunk$set(tidy = FALSE, cache.extra = packageVersion('tufte'))
options(htmltools.dir.version = FALSE)
```

```{r echo=FALSE,warning=FALSE,message=FALSE}
library(billboarder)
library(wordcloud2)
library(jiebaR)
library(tmcn)
library(gplots)
library(RColorBrewer)
library(heatmaply)
library(d3heatmap)
library(quantmod)
library(shiny)
library(shinyWidgets)
library(bs4Dash)
library(plotly)
library(shiny)
library(fontawesome)
library(shinyWidgets)
library(bs4Dash)
library(DT)
library(shinydashboard)
library(leaflet)
library(dygraphs)
library(plotly)
library(visNetwork)
library(treemap)
library(viridis)
library(RColorBrewer)
library(highcharter)
library(ggplot2)
library(echarts4r)
library(ECharts2Shiny)
library(echarts4r.maps)
library(data.table)
library(dplyr)
library(jsonlite)
library(Tushare)
library(xts)
library(lubridate)
today<-ymd(Sys.Date())
pro <-pro_api(token ='fe8102bf83f5f83f6608aa46fa5e985c534c227786236a1192e5fd55')
#stocks_names<-pro(api_name = 'stock_basic')
stocks_names<-fread("D:\\teachers\\stocks_names_201907.csv")
start_date<-Sys.Date()-years(1)
latest_week<-Sys.Date()-days(15)
latest_day<-Sys.Date()-days(1)
latest_week<-Sys.Date()-days(15)
latest_month<-Sys.Date()-days(30)
start_date<-Sys.Date()-days(120)
get_data<-function(ts_code){
  start_date=start_date
  data<-pro(api_name = 'daily', ts_code=ts_code, start_date=start_date)
}
##get basket stocks 
get_stock_prices <- function(ticker, return_format = "tibble", ...) {
  # Get stock prices
  stock_prices <- get_data(ts_code= ticker, ...)
  colnames(stock_prices)<-c("ts_code","Date","open","high","low","close","pre_close","change","pct_change","volume","amount")
  Date_new<-stock_prices$Date
  stock_prices_xts<-as.xts(OHLCV(stock_prices),order.by=ymd(stock_prices$Date))
  # Rename
  names(stock_prices_xts) <- c("Open", "High", "Low", "Close","Adjusted","Volume")
  # Return in xts format if tibble is not specified
  if (return_format == "tibble") {
    stock_prices <- stock_prices_xts %>%
      as_tibble() %>%
      mutate(Date=ymd(Date_new))
  } else {
    stock_prices <- stock_prices_xts
  }
  stock_prices
}

##获取股票的反弹数据
get_log_returns<-function(data){
  data%>%
    mutate(Log.Returns=dailyReturn(as.xts(as.numeric(Close),order.by=Date), subset=NULL, type='arithmetic',leading=TRUE))%>%
    select(Date,Log.Returns)%>%
    as.tibble()
}

```

# 大消费领域

  大消费作为典型的大牛股板块主要监控白酒,医药,酱油,电器.走出多只大牛股,如美的电器,海天味业,五粮液,茅台,酒鬼酒.

## 白酒帝国

```{r echo=FALSE,message=FALSE,warning=FALSE}

names<-c("贵州茅台","口子窖","今世缘","泸州老窖","舍得酒业","洋河股份",
         "五粮液","古井贡酒","酒鬼酒","山西汾酒")
stocks_name<-stocks_names%>%
  filter(name %in% names)
china_stocks <- stocks_name %>%
  mutate(
    stock.prices = map(ts_code, 
                       function(.x) get_stock_prices(.x)
    ),
    log.returns  = map(stock.prices, 
                       function(.x) get_log_returns(.x)),
    mean.log.returns = map_dbl(log.returns, ~ mean(.$Log.Returns)),
    sd.log.returns   = map_dbl(log.returns, ~ sd(.$Log.Returns)),
    n.trade.days = map_dbl(stock.prices, nrow)
  )%>%as_tibble()

```



```{r echo=FALSE,fig.fullwidth = TRUE, warning=FALSE, cache=TRUE, message=FALSE}
library(tvthemes)
library(lubridate)
library(forcats) 
china_stocks %>%
  unnest(stock.prices)%>%
  arrange(desc(Date))%>%
  ggplot(aes(x=desc(Date),y=as.numeric(Close)),color=name)+
  geom_line()+
  facet_wrap(~name,ncol=3,scales = "free_y")+
  labs(x="日期",y="价格",title="白酒基金重仓")+
  theme_hildaDay(ticks = TRUE,
                 legend.position = "none")
```






## 医药健康

```{r echo=FALSE,message=FALSE,warning=FALSE}

#医药基金持仓股票
names1<-c("通策医疗","金域医学","泰格医药","济民制药",
         "益丰药房","普利制药","开立医疗","片仔癀",
         "艾德生物","欧普康视","益丰药房","凯莱英",
         "长春高新","恒瑞医药","华海药业","科伦药业",
         "迈瑞医疗","爱尔眼科","普里制药","上东药玻")
stocks_name1<-stocks_names%>%
  filter(name %in% names1)
china_stocks1 <- stocks_name1 %>%
  mutate(
    stock.prices = map(ts_code, 
                       function(.x) get_stock_prices(.x)
    ),
    log.returns  = map(stock.prices, 
                       function(.x) get_log_returns(.x)),
    mean.log.returns = map_dbl(log.returns, ~ mean(.$Log.Returns)),
    sd.log.returns   = map_dbl(log.returns, ~ sd(.$Log.Returns)),
    n.trade.days = map_dbl(stock.prices, nrow)
  )%>%as_tibble()

```



```{r echo=FALSE,fig.fullwidth = TRUE, warning=FALSE, cache=TRUE, message=FALSE}
library(tvthemes)
library(lubridate)
library(forcats) 
china_stocks1 %>%
  unnest(stock.prices)%>%
  arrange(desc(Date))%>%
  ggplot(aes(x=desc(Date),y=as.numeric(Close)),color=name)+
  geom_line()+
  facet_wrap(~name,ncol=3,scales = "free_y")+
  labs(x="日期",y="价格",title="医药基金重仓")+
  theme_hildaDay(ticks = TRUE,
                 legend.position = "none")
```


## 家用电器

```{r echo=FALSE,message=FALSE,warning=FALSE}

#医药基金持仓股票
names3<-c("格力电器","四川长虹","飞科电器","海尔智家","海信电器","浙江美大","海信电器","苏泊尔","九阳股份","华帝股份","老板电器","格力电器","美的集团","创维数字","TCL集团")



stocks_name3<-stocks_names%>%
  filter(name %in% names3)

china_stocks3<- stocks_name3%>%
  mutate(
    stock.prices = map(ts_code, 
                       function(.x) get_stock_prices(.x)
    ),
    log.returns  = map(stock.prices, 
                       function(.x) get_log_returns(.x)),
    mean.log.returns = map_dbl(log.returns, ~ mean(.$Log.Returns)),
    sd.log.returns   = map_dbl(log.returns, ~ sd(.$Log.Returns)),
    n.trade.days = map_dbl(stock.prices, nrow)
  )%>%as_tibble()

```



```{r echo=FALSE,fig.fullwidth = TRUE,  warning=FALSE, cache=TRUE, message=FALSE}
library(tvthemes)
library(lubridate)
library(forcats) 
china_stocks3 %>%
  unnest(stock.prices)%>%
  arrange(desc(Date))%>%
  ggplot(aes(x=desc(Date),y=as.numeric(Close)),color=name)+
  geom_line()+
  facet_wrap(~name,ncol=3,scales = "free_y")+
  labs(x="日期",y="价格",title="电器消费")+
  theme_hildaDay(ticks = TRUE,
                 legend.position = "none")
```



## 酱油调味品

```{r echo=FALSE,message=FALSE,warning=FALSE}

#医药基金持仓股票
names4<-c("海天味业","千禾味业","中炬高新","恒顺醋业","加加酱油","圣达生物")


stocks_name4<-stocks_names%>%
  filter(name %in% names4)

china_stocks4<- stocks_name4%>%
  mutate(
    stock.prices = map(ts_code, 
                       function(.x) get_stock_prices(.x)
    ),
    log.returns  = map(stock.prices, 
                       function(.x) get_log_returns(.x)),
    mean.log.returns = map_dbl(log.returns, ~ mean(.$Log.Returns)),
    sd.log.returns   = map_dbl(log.returns, ~ sd(.$Log.Returns)),
    n.trade.days = map_dbl(stock.prices, nrow)
  )%>%as_tibble()

```


```{r echo=FALSE,fig.fullwidth = TRUE,  warning=FALSE, cache=TRUE, message=FALSE}
library(tvthemes)
library(lubridate)
library(forcats) 
china_stocks4 %>%
  unnest(stock.prices)%>%
  arrange(desc(Date))%>%
  ggplot(aes(x=desc(Date),y=as.numeric(Close)),color=name)+
  geom_line()+
  facet_wrap(~name,ncol=3,scales = "free_y")+
  labs(x="日期",y="价格",title="酱油消费")+
  theme_hildaDay(ticks = TRUE,
                 legend.position = "none")
  
```


# 大金融领域
  大金融作为典型的周期性投资股票,涵盖了金融属性的股票,银行,保险,券商,地产四大主要领域.
  中国平安，招商银行,平安银行,宁波银行,中信建投,保利地产,金科股份等等！！多只大牛股.

## 银行集团

```{r echo=FALSE,message=FALSE,warning=FALSE}

#医药基金持仓股票
yinhang<-c("建设银行","工商银行","招商银行","成都银行",
           "南京银行","江阴银行","平安银行","兴业银行","民生银行")


stocks_name12<-stocks_names%>%
  filter(name %in% yinhang)

china_stocks12<- stocks_name12%>%
  mutate(
    stock.prices = map(ts_code, 
                       function(.x) get_stock_prices(.x)
    ),
    log.returns  = map(stock.prices, 
                       function(.x) get_log_returns(.x)),
    mean.log.returns = map_dbl(log.returns, ~ mean(.$Log.Returns)),
    sd.log.returns   = map_dbl(log.returns, ~ sd(.$Log.Returns)),
    n.trade.days = map_dbl(stock.prices, nrow)
  )%>%as_tibble()

```



```{r echo=FALSE,fig.fullwidth = TRUE, warning=FALSE, cache=TRUE, message=FALSE}
library(tvthemes)
library(lubridate)
library(forcats) 
china_stocks12 %>%
  unnest(stock.prices)%>%
  arrange(desc(Date))%>%
  ggplot(aes(x=desc(Date),y=as.numeric(Close)),color=name)+
  geom_line()+
  facet_wrap(~name,ncol=3,scales = "free_y")+
  labs(x="日期",y="价格",title="银行分级基金重仓")+
   theme_hildaDay(ticks = TRUE,
                 legend.position = "none")
```

## 保险帝国

   保险改革越来越受到政策供给端的影响,险资在股市中扮演着越来越重要的角色.中国平安,中国人寿等多只大牛股脱颖而出！！

```{r echo=FALSE,message=FALSE,warning=FALSE}

stocks_bao<-stocks_names%>%
  filter(industry=="保险")
baoxian <- stocks_bao %>%
  mutate(
    stock.prices = map(ts_code, 
                       function(.x) get_stock_prices(.x)
    ),
    log.returns  = map(stock.prices, 
                       function(.x) get_log_returns(.x)),
    mean.log.returns = map_dbl(log.returns, ~ mean(.$Log.Returns)),
    sd.log.returns   = map_dbl(log.returns, ~ sd(.$Log.Returns)),
    n.trade.days = map_dbl(stock.prices, nrow)
  )%>%as_tibble()

```



```{r echo=FALSE,fig.fullwidth = TRUE, warning=FALSE, cache=TRUE, message=FALSE}
library(tvthemes)
library(lubridate)
library(forcats) 
baoxian%>%
  unnest(stock.prices)%>%
  arrange(desc(Date))%>%
  ggplot(aes(x=desc(Date),y=as.numeric(Close)),color=name)+
  geom_line()+
  facet_wrap(~name,ncol=3,scales = "free_y")+
  labs(x="日期",y="价格",title="保险公司")+
   theme_hildaDay(ticks = TRUE,
                 legend.position = "none")
```


## 证券集团

   牛市旗手,牛市风向标,反弹先锋,中信建投,红塔证券一马当先！

```{r echo=FALSE,message=FALSE,warning=FALSE}

names7<-c("中信建投","红塔证券","第一创业","海通证券","天风证券",
            "华林证券","中信证券","南京证券","华泰证券","山西证券")
stocks_name7<-stocks_names%>%
  filter(name %in% names7)

zhengquan<- stocks_name7 %>%
  mutate(
    stock.prices = map(ts_code, 
                       function(.x) get_stock_prices(.x)
    ),
    log.returns  = map(stock.prices, 
                       function(.x) get_log_returns(.x)),
    mean.log.returns = map_dbl(log.returns, ~ mean(.$Log.Returns)),
    sd.log.returns   = map_dbl(log.returns, ~ sd(.$Log.Returns)),
    n.trade.days = map_dbl(stock.prices, nrow)
  )%>%as_tibble()

```



```{r echo=FALSE,fig.fullwidth = TRUE, warning=FALSE, cache=TRUE, message=FALSE}
library(tvthemes)
library(lubridate)
library(forcats) 

zhengquan%>%
  unnest(stock.prices)%>%
  arrange(desc(Date))%>%
  ggplot(aes(x=desc(Date),y=as.numeric(Close)),color=name)+
  geom_line()+
  facet_wrap(~name,ncol=3,scales = "free_y")+
  labs(x="日期",y="价格",title="证券分级基金重仓")+
  theme_hildaDay(ticks = TRUE,
                 legend.position = "none")
```



## 地产集团

   房地产不仅仅是房地产属性,房子作为人们占比最大的固定资产,房子具有很强的金融投资属性！
   
```{r echo=FALSE,message=FALSE,warning=FALSE}

#医药基金持仓股票
names2<-c("万科A","招商蛇口","荣安地产","金地集团","保利地产","光明地产","卧龙地产","世茂股份","绿地控股","金科股份","荣盛发展","阳光城","华夏幸福")


stocks_name2<-stocks_names%>%
  filter(name %in% names2)

china_stocks2<- stocks_name2%>%
  mutate(
    stock.prices = map(ts_code, 
                       function(.x) get_stock_prices(.x)
    ),
    log.returns  = map(stock.prices, 
                       function(.x) get_log_returns(.x)),
    mean.log.returns = map_dbl(log.returns, ~ mean(.$Log.Returns)),
    sd.log.returns   = map_dbl(log.returns, ~ sd(.$Log.Returns)),
    n.trade.days = map_dbl(stock.prices, nrow)
  )%>%as_tibble()

```



```{r echo=FALSE,fig.fullwidth = TRUE, warning=FALSE, cache=TRUE, message=FALSE}
library(tvthemes)
library(lubridate)
library(forcats) 
china_stocks2 %>%
  unnest(stock.prices)%>%
  arrange(desc(Date))%>%
  ggplot(aes(x=desc(Date),y=as.numeric(Close)),color=name)+
  geom_line()+
  facet_wrap(~name,ncol=3,scales = "free_y")+
  labs(x="日期",y="价格",title="地产基金重仓")+
  theme_hildaDay(ticks = TRUE,
                 legend.position = "none")
```






```{margin_note}
风险最大时,也是机遇最大时.别人恐惧时,我们要贪婪！！
```


# 投资大师的成功法则
   
   大师最初也是初学者,跟随大师的脚步才能快速成长.  

> "集中投资就是计划生育:股票越少，组合业绩越好;长期持有就是龟兔赛跑:长期内复利可以战胜一切;"
>
> `r tufte::quote_footer('--- 巴菲特')`



#  投资建议

> 1 采用金字塔式投资策略,震荡的行情中按比例1:2:3:4分布建仓！

> 2 延长持有周期,追求一定周期内的绝对投资回报！

> 3  投资有风险,投资需谨慎！！ 