---
title: "QuandlFinance每天强烈买入信号牛股"
author: "wulixin----大数据让投资更简单！.<br/>因为专注所以专业<br/>欢迎24小时随时来电！<br/>与有格局有魄力有胆识投资者共同成长!！"
date: "`r Sys.Date()`"
output:
  prettydoc::html_pretty:
    theme: hpstr
    highlight: github
vignette: >
  %\VignetteIndexEntry{Vignette Title}
  %\VignetteEngine{knitr::rmarkdown}
  %\VignetteEncoding{UTF-8}
---


```{r echo=FALSE}
knitr::opts_chunk$set(echo = FALSE)

```



```{r encho=FALSE, message=FALSE,warning=FALSE}
library(ggrepel)
library(lubridate)
library(forcats) 
library(proto)
library(ggmap)
library(DT)
library(highcharter)
library(viridisLite)
library(treemap)
library(flexdashboard)
library(RJSONIO)
library(tvthemes)
library(dygraphs)
library(ggplot2) 
library(plotly)
library(highcharter)
library(ggvis)
library(ggmap)
#other packages
library(dplyr)
library(MAPA)
library(magick)
library(nnfor)
library(data.table)
library(quantmod)
library(PerformanceAnalytics)
library(TTR)
library(nnfor)
library(forecast)
library(xts)
library(zoo)
library(PortfolioAnalytics)
library(Quandl)
library(astsa)
library(flexdashboard)
library(dplyr)
#finance packages 
library(readr)
library(devtools)
library(foreach)
library(Tushare)
library(lubridate)
library(Quandl)
library(quantmod)
library(PerformanceAnalytics)
library(foreach)
library(xts)
library(TTR)
library(data.table)
library(dplyr)
library(Tushare)
library(tidyverse)
library(forcats)
library(MAPA)
library(magick)
library(nnfor)
library(astsa)
library(flexdashboard)
#plot packages 
library(dygraphs)
library(ggplot2)
library(plotly)
library(highcharter)
library(ggvis)
library(ggmap)
#finance packages 
library(readr)
library(devtools)
library(lubridate)
library(billboarder)
library(wordcloud2)
library(jiebaR)
library(tmcn)
library(gplots)
library(RColorBrewer)
library(heatmaply)
#library(d3heatmap)
library(quantmod)
library(shiny)
library(shinyWidgets)
library(bs4Dash)
library(plotly)
library(shiny)
#library(fontawesome)
library(DT)
library(shinydashboard)
library(leaflet)
library(dygraphs)
library(visNetwork)
library(treemap)
library(viridis)
library(RColorBrewer)
library(highcharter)
library(ggplot2)
library(echarts4r)
library(ECharts2Shiny)
library(data.table)
library(dplyr)
library(jsonlite)
library(Tushare)
library(xts)

today<-ymd(Sys.Date())

pro <-pro_api(token ='fe8102bf83f5f83f6608aa46fa5e985c534c227786236a1192e5fd55')
#stocks_names<-pro(api_name = 'stock_basic')
today<-str_remove(str_remove(Sys.Date(), "-"),"-")

yesterday<-str_remove(str_remove(Sys.Date()-1, "-"),"-")
yesterday1<-str_remove(str_remove(Sys.Date()-1, "-"),"-")
yesterday2<-str_remove(str_remove(Sys.Date()-2, "-"),"-")
yesterday3<-str_remove(str_remove(Sys.Date()-3, "-"),"-")
latest_month<-str_remove(str_remove(Sys.Date()-30, "-"),"-")
start_date<-Sys.Date()-years(1)

dataprices = pro(api_name="daily",trade_date=today)
stocks_names<-pro(api_name = 'stock_basic',fields='ts_code,symbol,name,area,industry,list_date')
ts_name<-stocks_names%>%select(ts_code)

ts_codes<-ts_name$ts_code
df_all<-dataprices%>%left_join(stocks_names)
df_all$list_date<-ymd(df_all$list_date)
```


# 股市认知

## 服务定位
   全面覆盖,专业专注,高效运转的大数据自动化分析系统,实现数据挖掘,数据分析,数据可视化,数据建模,算法驱动,实现聚类算法与反欺诈算法结合金融理论,军事理论,中观产业经济学,城市规划理论,数学理论多维度视角实现深度研究，战略＋战术＋战法的结合为客户创造绝对收益,提供定制化的投资咨询服务,实现收益的稳健增长！

## A股市场改革之路
    
  * A股在过去的35年中不断的改革中蜿蜒前进,相比于美股,日本股市,国内市场存在制度上,公司财务造假,大股东巨额减持套现,股权高质押等等不确定性较强的因素,导致这个市场散户亏钱效应明显.
  
  * 但在指数化上,A股的重要指数走出了美股指数的走势,而且过去国家对于指数的不断调整,不断把指数成分股革新,这样指数出现了漂亮的上证50,科创50,创业板指数.当然改革中二八效应依然是很明显的,对于短期利益追逐者长期追涨杀跌,对于价值投资者,长期投资者回报相当比较可可观!
  
 * 改革短期看会回到原点,但正如丁元英所说,改革就是利益的重新划分,你需要躲过衙门的快刀,也需要躲过黑庄的死手,虎口夺食.
   
## 投资的境界

* 投资的第一境界应该就是追求短期的追涨杀跌的收益,也就是赚波段收益;

* 投资的第二境界懂得追求价值投资,长远收益,追求长期持有30%~50%的收益;
* 投资的第三境界应该是买在无人问津的价值低估周期,卖在门庭若市的价格泡沫周期,这时候追求的就是翻2~4倍;
  
* 当你过了荷尔蒙周期,你就会减少操作的频率,选择耐心的持有！巴菲特懂得用时间和耐力来证明自己的选择,当初他投资比亚迪也是在这样.

*  真正领悟大的智慧不是诸葛亮的六出祁山而是司马懿的坚守不出，在持久战中需要明白投资的意义在于干大战定天下，在于屠杀敌人有生力量，而不是攻城略地，就像长平之战，鄱阳湖之战，解放战争三大战役！

## 数据可视化中心

* [全局作战操盘地图](http://wulixin.github.io//QuandlFinance//home.html) 
* [全局作战聚类地图](http://wulixin.github.io//QuandlFinance//home.html) 
* [全局作战社交网络地图](http://wulixin.github.io//QuandlFinance//home.html) 
* [全局作战皮尔逊相关系数图](http://wulixin.github.io//QuandlFinance//home.html) 
* [全局作战异常交易监测图](http://wulixin.github.io//QuandlFinance//home.html) 
* [全局作战目标对象走势全局图](http://wulixin.github.io//QuandlFinance//home.html) 

## 多维度量化分析
   
   * 趋势指标维度,震荡指标维度,量能指标维度,情绪面指标维度,基本面指标维度；
   * 现代化城市建设理论，军事思维理论，博弈论，概率论，进化论等等；

# 大势指标维度

## 智能持仓提醒


   * 结合每日涨跌数量变化建立判别模型,提示投资策略以及持仓比重,规避投资风险！

```{r echo=FALSE,warning=FALSE,message=FALSE}

dataprices$pct_type<-cut(dataprices$pct_chg,breaks=c(-20,-4,0,3,8,20),labels=c("大跌","小跌","小涨","中涨","大涨"))

library(janitor)
library(gt)
t1<-dataprices%>%tabyl(pct_type)
library(dplyr)
dznum<-dataprices%>%tabyl(pct_type)%>%
  filter(pct_type %in% c("小涨","中涨","大涨"))%>%
  select(n)%>%
  sum()

subtitle1<-ifelse(dznum>2500,"投资策略：近期大盘形势很好,放手操作||智能持仓提醒：提高仓位，80%~100%仓位！",
                        ifelse(dznum>2000,"投资策略：大盘进入震荡,指数存在回调需求,投资风格切换,谨慎操作||智能持仓提醒：提高仓位，50%~60%仓位！",
                               ifelse(dznum>1000,"投资策略：大盘形势转差,降低频繁操作 ||智能持仓提醒：控制仓位，50%仓位！",                                     ifelse(dznum>500,"投资策略：投资情绪低迷,赚钱效应差||智能持仓提醒：控制仓位，20%~50%仓位！","投资策略：极端行情,大盘超跌,个股超跌,注意做好空仓！伺机逐步低吸！"))))

qstable<-t1 %>%
  adorn_totals("row") %>%
  adorn_pct_formatting()


colnames(qstable)<-c("涨跌类型","数量","百分比","交叉百分比")

#colnames(qstable)<-c("涨跌类型","数量","百分比")
qstable%>%gt()%>%
  gt_preview()%>%tab_header(title = "大趋势分析表",subtitle =subtitle1)%>%
  tab_style(
    style = list(
      cell_fill(color = "lightcyan"),
      "font-variant: small-caps;"
    ),
    locations = cells_body(columns ='数量')
  )%>%
  tab_footnote(
    footnote = "首战即决战，一战定乾坤，干大战定天下。——LIXIN WU ||指数连续上涨4，5个交易日关注回调做好减仓！赚钱之后做好减仓！",
    locations = cells_column_labels(
      columns = '数量' ) )
```  



# 近期大资金偏好 

## 热门板块/盘子大小
   
   * 羊群战略,观察羊群走势,通过头羊走势判断羊群走势,将金融行为学应用在A股投资中,结合动量效应与反转效应把握市场潜在机会！


```{r echo=FALSE,warning=FALSE,message=FALSE}
df_all$ShiZhi<-cut(df_all$amount,breaks=quantile(df_all$amount),
                   labels=c("迷你盘","小盘股","中盘股","大盘股"))
### 统计数据    可以使用的第一个大图   

cxcount3<-as.data.frame(df_all%>%filter(pct_chg>3)%>%count(industry)%>%arrange(desc(n)))
cxcount3$industry<-as.factor(cxcount3$industry)
cxcount3$n<-as.numeric(cxcount3$n)

cxcount4<-as.data.frame(df_all%>%filter(pct_chg>3)%>%count(ShiZhi))
cxcount4$pecent<-(cxcount4$n/sum(cxcount4$n))

highchart() %>% 
  hc_add_series(cxcount3, "column",
                hcaes(x = industry,y = n), name = "主力流入行业") %>%
  hc_add_series(cxcount4,"pie",
                hcaes(name = ShiZhi,y = pecent), name = "资金偏好公司特征") %>%
  # Options for each type of series
  hc_plotOptions(
    series = list(showInLegend = TRUE,pointFormat = "{point.y}",colorByPoint = TRUE),
    pie = list(center = c('70%', '25%'),size = 200,dataLabels = list(enabled = TRUE) )  ) %>%
  # Axis
  hc_yAxis(title = list(text = "涨幅超过3%的公司数量"),labels = list(format = "{value}") ) %>% 
  hc_xAxis( categories = cxcount3$industry) %>%
  hc_plotOptions(series = list(boderWidth = 0,dataLabels = list(enabled = TRUE))) %>%
  # Titles, subtitle, caption and credits
  hc_title(text = "羊群战略——板块维度+中小盘维度") %>% 
  hc_subtitle(text = "发现羊群最新动态,把握群体共性与个体差异性") %>%
  hc_caption(text = "金融行为学学派</br>武利鑫————首战即决战，一战定乾坤，专注于为大资金干大战定天下") %>% 
  hc_credits(enabled = TRUE, text = "来自QuandlChina",
             href = "https://wulixin.github.io//QuandlFinance//home.html",style = list(fontSize = "12px") ) %>% 
  hc_size( height = 600)%>%
  hc_add_theme(hc_theme_sandsignika())
```

#  火山口热门个股排行

## 动量理论与羊群效应
 
  * 动量效应是由Jegadeesh和Titman（1993）提出的，是指股票的收益率有延续原来的运动方向的趋势，即过去一段时间收益率较高的股票在未来获得的收益率仍会高于过去收益率较低的股票。
  
  * 大盘跌破3000点之后，市场的反转效应投资策略收益更为明显，过去一直表现很差的股票在反转效应期间赚钱效应会更好！

  * 智能手机时代让信息不对称性减弱,信息的快速传递,让很多投资者听风就是雨,加重了跟风效应,羊群效应,加上抖音自媒体的宣传,打板战法,前期知名度很高，热度很高的个股,具有很好的群众基础和套牢盘,同时就像火山口一样,很容易再次点燃,吸引到更多跟风资金,同时真假难辨的消息很容易使得股票短期翻倍,比如贵州习酒上市,贵广网络,贵绳股份,两个公司相互辟谣,但最终还是翻倍！
  因此事件驱动下热门个股因为知名度,热度,散户群众基础大涨概率更高！

```{r echo=FALSE,warning=FALSE,message=FALSE}


yesterday1<-str_remove(str_remove(Sys.Date()-1, "-"),"-")
yesterday2<-str_remove(str_remove(Sys.Date()-2, "-"),"-")
yesterday3<-str_remove(str_remove(Sys.Date()-3, "-"),"-")
yesterday4<-str_remove(str_remove(Sys.Date()-7, "-"),"-")

dataprices1 <- pro(api_name="daily",trade_date=yesterday1)%>%filter(pct_chg>1)
dataprices2 <- pro(api_name="daily",trade_date=yesterday2)%>%filter(pct_chg>1)
dataprices3 <- pro(api_name="daily",trade_date=yesterday3)%>%filter(pct_chg>1)

Top20<-dataprices%>%
  filter(pct_chg>1)%>%
  filter(ts_code %in% dataprices1$ts_code)%>%
  filter(ts_code %in% dataprices2$ts_code |ts_code %in% dataprices3$ts_code)%>%
  left_join(stocks_names)%>%
  filter(amount>80000)%>%
  select(pct_chg,name,industry,ts_code,market,trade_date,list_date)%>%
  mutate(list_date=ymd(list_date),trade_date=ymd(trade_date))%>%
  arrange(desc(pct_chg))

Top20$HS_type<-ifelse(Top20$pct_chg>3,"火山大爆发","火山爆发中")

TopIndustry<-cxcount3%>%top_n(6)%>%select(industry)

Top20$SD_type<-ifelse(Top20$industry %in% TopIndustry$industry,"大资金介入","个股分化")

Top201<-Top20%>%filter(ymd(list_date)>ymd('20200101'))%>%mutate(pct_chg=pct_chg*50)

Top202<-Top20%>%filter(ymd(list_date)<ymd('20200101'))%>%mutate(pct_chg=pct_chg*50)

colnames(Top201)<-c("热度","名称","行业","代码","板块","交易时间","上市日期","火山类型","行情类型")

datatable(Top201,filter = 'top', options = list(
           pageLength = 20, autoWidth = TRUE),caption = htmltools::tags$caption(
         style = 'caption-side: Top; text-align: center;',
        '次新股热度排名', htmltools::em('"近期多头策略个股热度排行"')
       ))
```


## 多头策略热门个股

```{r echo=FALSE,warning=FALSE,message=FALSE}

colnames(Top202)<-c("热度","名称","行业","代码","板块","交易时间","上市日期","火山类型","行情类型")

datatable(Top202,filter = 'top', options = list(
           pageLength = 20, autoWidth = TRUE),caption = htmltools::tags$caption(
         style = 'caption-side: Top; text-align: center;',
        '多头策略热门个股排名', htmltools::em('"近期多头策略个股热度排行"')
       ))
```


# 聚类算法决战牛股

## 纵横资本 A组合
  
   适合投资群体1~5W资金客户,喜欢参与博弈,火山口🌋,火山一旦爆发,很难快速熄灭下来,因此存在高波动,高博弈的特点！
   高频交易客户,高风险偏好,公司股价中等价格股票,中小市值偏好,牛散博弈！
  
```{r echo=FALSE,warning=FALSE,message=FALSE}
dataprices1 <- pro(api_name="daily",trade_date=yesterday1)%>%filter(pct_chg>2)
dataprices2 <- pro(api_name="daily",trade_date=yesterday2)%>%filter(pct_chg>2)
dataprices3 <- pro(api_name="daily",trade_date=yesterday3)%>%filter(pct_chg>2)

Top30<-dataprices%>%
  filter(pct_chg>5)%>%
  filter(ts_code %in% dataprices1$ts_code)%>%
  filter(ts_code %in% dataprices2$ts_code |ts_code %in% dataprices3$ts_code)%>%
  left_join(stocks_names)%>%
  filter(amount>80000 & close< 20)%>%
  select(pct_chg,name,industry,ts_code,market,trade_date,list_date)%>%
  mutate(list_date=ymd(list_date),trade_date=ymd(trade_date))%>%
  arrange(desc(pct_chg))

Top30$HS_type<-ifelse(Top30$pct_chg>5,"强烈买入信号","一般买入")

TopIndustry<-cxcount3%>%top_n(3)%>%select(industry)

Top30$SD_type<-ifelse(Top30$industry %in% TopIndustry$industry,"浪尖","风口")

Top301<-Top30%>%mutate(pct_chg=pct_chg*50)

colnames(Top301)<-c("评分","名称","行业","代码","板块","交易时间","上市日期","买入信号","形态")

datatable(Top301,filter = 'top', options = list(
           pageLength = 5, autoWidth = TRUE),caption = htmltools::tags$caption(
         style = 'caption-side: Top; text-align: center;',
        '智猪博弈', htmltools::em('"高度博弈,小部队追击"')
       ))
```

   
## 纵横资本 B组合
    良好的沟通是成功的一半,有格局,有魄力,有胆识的客户欢迎联系！
    

```{r echo=FALSE,warning=FALSE,message=FALSE}
dataprices1 <- pro(api_name="daily",trade_date=yesterday1)%>%filter(pct_chg>0 & pct_chg< 2 )
dataprices2 <- pro(api_name="daily",trade_date=yesterday2)%>%filter(pct_chg>0 & pct_chg< 2)
dataprices3 <- pro(api_name="daily",trade_date=yesterday3)%>%filter(pct_chg>0 & pct_chg< 2)

Top40<-dataprices%>%
  filter(pct_chg>1 & pct_chg<5 )%>%
  filter(ts_code %in% dataprices1$ts_code)%>%
  filter(ts_code %in% dataprices2$ts_code |ts_code %in% dataprices3$ts_code)%>%
  left_join(stocks_names)%>%
  filter(amount>80000 & close< 20)%>%
  select(pct_chg,name,industry,ts_code,market,trade_date,list_date)%>%
  mutate(list_date=ymd(list_date),trade_date=ymd(trade_date))%>%
  arrange(desc(pct_chg))

Top40$HS_type<-ifelse(Top40$pct_chg < 3,"一般买入","买入")

TopIndustry<-cxcount3%>%top_n(6)%>%select(industry)

Top40$SD_type<-ifelse(Top40$industry %in% TopIndustry$industry,"浪尖","风口")

Top401<-Top40%>%mutate(pct_chg=pct_chg*50)

colnames(Top401)<-c("评分","名称","行业","代码","板块","交易时间","上市日期","买入信号","形态")

datatable(Top401,filter = 'top', options = list(
           pageLength = 5, autoWidth = TRUE),caption = htmltools::tags$caption(
         style = 'caption-side: Top; text-align: center;',
        '智猪博弈', htmltools::em('"高度博弈,小部队追击"')
       ))
```




## 纵横资本 C组合
    
    良好的沟通是成功的一半,有格局,有魄力,有胆识的客户欢迎联系！

```{r echo=FALSE,warning=FALSE,message=FALSE}
dataprices1 <- pro(api_name="daily",trade_date=yesterday1)%>%filter(pct_chg>-1 & pct_chg< 1 )
dataprices2 <- pro(api_name="daily",trade_date=yesterday2)%>%filter(pct_chg>-1 & pct_chg< 1)
dataprices3 <- pro(api_name="daily",trade_date=yesterday3)%>%filter(pct_chg>-1 & pct_chg< 1)

Top50<-dataprices%>%
  filter(pct_chg>1 & pct_chg<3)%>%
  filter(ts_code %in% dataprices1$ts_code)%>%
  filter(ts_code %in% dataprices2$ts_code |ts_code %in% dataprices3$ts_code)%>%
  left_join(stocks_names)%>%
  filter(amount>80000 & close< 20)%>%
  select(pct_chg,name,industry,ts_code,market,trade_date,list_date)%>%
  mutate(list_date=ymd(list_date),trade_date=ymd(trade_date))%>%
  arrange(desc(pct_chg))

Top50$HS_type<-ifelse(Top50$pct_chg>5,"买入","关注")

TopIndustry<-cxcount3%>%top_n(10)%>%select(industry)

Top50$SD_type<-ifelse(Top50$industry %in% TopIndustry$industry,"火山异动","蓄势待发")

Top501<-Top50%>%mutate(pct_chg=pct_chg*50)

colnames(Top501)<-c("评分","名称","行业","代码","板块","交易时间","上市日期","买入信号","形态")

datatable(Top501,filter = 'top', options = list(
           pageLength = 5, autoWidth = TRUE),caption = htmltools::tags$caption(
         style = 'caption-side: Top; text-align: center;',
        '智猪博弈', htmltools::em('"高度博弈,小部队追击"')
       ))
```


    良好的沟通是成功的一半,有格局,有魄力,有胆识的客户欢迎联系！

```{r echo=FALSE,warning=FALSE,message=FALSE}
library(jpeg)
img <- image_read("/Users/wulixin/Desktop/Wechat.jpeg")
img
```

 

  执业编号：S0770621060006 投资有风险，投资需要谨慎

 温馨提示投资有风险,投资需要谨慎!

更多内容点击 [关注小编](http://wulixin.github.io//QuandlFinance//home.html) 

footnotes^[内心的强大才是真的强大]