---
title: "战区司令作战计划书"
author: "只有深度思考才能产生价值————wulixin"
date: "`r Sys.Date()`"
output:
  prettydoc::html_pretty:
    theme: hpstr
    highlight: github
vignette: >
  %\VignetteIndexEntry{Vignette Title}
  %\VignetteEngine{knitr::rmarkdown}
  %\VignetteEncoding{UTF-8}
---



```{r echo=FALSE}
knitr::opts_chunk$set(echo = FALSE)

```



```{r encho=FALSE, message=FALSE,warning=FALSE}
library(ggrepel)
library(lubridate)
library(forcats) 
library(proto)
library(ggmap)
library(DT)
library(highcharter)
library(viridisLite)
library(treemap)
library(flexdashboard)
library(RJSONIO)
library(tvthemes)
library(dygraphs)
library(ggplot2) 
library(plotly)
library(highcharter)
library(ggvis)
library(ggmap)
#other packages
library(dplyr)
library(MAPA)
library(magick)
library(nnfor)
library(data.table)
library(quantmod)
library(PerformanceAnalytics)
library(TTR)
library(nnfor)
library(forecast)
library(xts)
library(zoo)
library(PortfolioAnalytics)
library(Quandl)
library(astsa)
library(flexdashboard)
library(dplyr)
#finance packages 
library(readr)
library(devtools)
library(foreach)
library(Tushare)
library(lubridate)
library(Quandl)
library(quantmod)
library(PerformanceAnalytics)
library(foreach)
library(xts)
library(TTR)
library(data.table)
library(dplyr)
library(Tushare)
library(tidyverse)
library(forcats)
library(MAPA)
library(magick)
library(nnfor)
library(astsa)
library(flexdashboard)
#plot packages 
library(dygraphs)
library(ggplot2)
library(plotly)
library(highcharter)
library(ggvis)
library(ggmap)
#finance packages 
library(readr)
library(devtools)
library(lubridate)
library(billboarder)
library(wordcloud2)
library(jiebaR)
library(tmcn)
library(gplots)
library(RColorBrewer)
library(heatmaply)
#library(d3heatmap)
library(quantmod)
library(shiny)
library(shinyWidgets)
library(bs4Dash)
library(plotly)
library(shiny)
#library(fontawesome)
library(DT)
library(shinydashboard)
library(leaflet)
library(dygraphs)
library(visNetwork)
library(treemap)
library(viridis)
library(RColorBrewer)
library(highcharter)
library(ggplot2)
library(echarts4r)
library(ECharts2Shiny)
library(data.table)
library(dplyr)
library(jsonlite)
library(Tushare)
library(xts)
lvl_opts <-  list(
  list(
    level = 1,
    borderWidth = 0,
    borderColor = "transparent",
    dataLabels = list(
      enabled = TRUE,
      align = "medium",
      verticalAlign = "top",
      style = list(fontSize = "20px", textOutline = FALSE, color = "white"))),
  list(
    level = 2,
    borderWidth = 0,
    borderColor = "transparent",
    colorVariation = list(key = "brightness", to = 0.250),
    dataLabels = list(enabled = FALSE),
    style = list(fontSize = "20px", textOutline = FALSE, color = "white")
  )
)
today<-ymd(Sys.Date())

pro <-pro_api(token ='fe8102bf83f5f83f6608aa46fa5e985c534c227786236a1192e5fd55')

#stocks_names<-pro(api_name = 'stock_basic')
stocks_names<-pro(api_name = 'stock_basic',fields='ts_code,symbol,name,area,industry,list_date')

ts_name<-stocks_names%>%select(ts_code)
start_date<-Sys.Date()-years(1)
ts_codes<-ts_name$ts_code

dataprices = pro(api_name="daily",trade_date='20220728')

df_all<-dataprices%>%left_join(stocks_names)
df_all$list_date<-ymd(df_all$list_date)
latest_month<-Sys.Date()-days(350)
```


# 从战略到战术执行

## 羊群战略————战略高度决定战术优劣
    
  * 紧紧跟随毛主席军事思想，￼制定正确的战略策略是我们党不断从胜利走向胜利的宝贵经验。新征程上，我们要坚持战略思维，善于从战略上看问题、想问题，放眼全局谋一域、把握形势谋大事，把战略的坚定性和策略的灵活性结合起来，更好推动事业发展。
  
   
## 投资的境界

* 投资的第一境界应该就是追求短期的追涨杀跌的收益,也就是赚波段收益;

* 投资的第二境界懂得追求价值投资,长远收益,追求长期持有30%~50%的收益;
* 投资的第三境界应该是买在无人问津的价值低估周期,卖在门庭若市的价格泡沫周期,这时候追求的就是翻2~4倍;
  
* 当你过了荷尔蒙周期,你就会减少操作的频率,选择耐心的持有！巴菲特懂得用时间和耐力来证明自己的选择,当初他投资比亚迪也是在这样.

*  真正领悟大的智慧不是诸葛亮的六出祁山而是司马懿的坚守不出，在持久战中需要明白投资的意义在于干大战定天下，在于屠杀敌人有生力量，而不是攻城略地，就像长平之战，鄱阳湖之战，解放战争三大战役！

## 数据可视化中心

* [全局作战操盘地图](http://wulixin.github.io//QuandlFinance//home.html) 
* [全局作战聚类地图](http://wulixin.github.io//QuandlFinance//home.html) 
* [全局作战社交网络地图](http://wulixin.github.io//QuandlFinance//home.html) 
* [全局作战皮尔逊相关系数图](http://wulixin.github.io//QuandlFinance//home.html) 
* [全局作战异常交易监测图](http://wulixin.github.io//QuandlFinance//home.html) 
* [全局作战目标对象走势全局图](http://wulixin.github.io//QuandlFinance//home.html) 
 

# 价格维度—高价VS低价
  
  在2020年的上涨行情中,高价股持续上涨不断新高,在这一波行情中高价股投资者赚的盆满钵满,随着时间到了2021年,持有煤炭,钢铁,造纸,有色,玻璃等传统行业上涨的过程中,低价股不断的翻倍.
  
  
  
## ST垃圾低价专区

```{r echo=FALSE,warning=FALSE,message=FALSE}
library(dplyr)
library(tidyverse)
df_allST<-df_all%>%
  #filter(industry %in% c("汽车整车","软件服务"))%>%
  filter(name %in% df_all[str_which(df_all$name,'ST'),13] & pct_chg>4)%>%
  arrange(desc(pct_chg))%>%
  select(name,ts_code,pct_chg,list_date,close,industry,area,market,vol)

colnames(df_allST)<-c("名称","代码","涨跌幅","上市时间","收盘价","行业","地区","板块","交易量")


datatable(df_allST,filter = 'top', options = list(
        pageLength = 5, autoWidth = TRUE))|>
      formatStyle('收盘价',color = styleInterval(c(100,600), c('green', 'blue', 'red')),
                  fontWeight = styleInterval(12.5, c('normal', 'bold'))) |>
      formatStyle('涨跌幅',color = styleInterval(c(0, 5), c('green', 'blue', 'red')),
                  fontWeight = styleInterval(5, c('normal', 'bold'))) |>
      formatStyle( 
        '交易量',color = styleInterval(c(5000, 100000), c('green', 'blue', 'red')),
        backgroundColor = styleInterval(10000, c('gray', 'yellow'))) 

```  
    
   
## 低价活跃个股

```{r echo=FALSE,warning=FALSE,message=FALSE}
shiyuan <- df_all%>%
  filter(close<10 & pct_chg>5)%>%
  select(ts_code,name,industry,close,pct_chg,vol,change)%>%
  arrange(desc(pct_chg))


colnames(shiyuan)<-c("代码","公司名称","行业","收盘价","涨跌幅","交易量","价格变化")

library(janitor)
library(purrr)

shiyuan%>%
  tabyl("行业")%>%
  adorn_totals("row") %>%
  adorn_pct_formatting()%>%
  arrange(desc(n))%>%
  filter(n>5)%>%
  knitr::kable()

datatable(shiyuan,filter = 'top', options = list(
        pageLength = 35, autoWidth = TRUE))|>
      formatStyle('收盘价',color = styleInterval(c(100,600), c('green', 'blue', 'red')),
                  fontWeight = styleInterval(12.5, c('normal', 'bold'))) |>
      formatStyle('涨跌幅',color = styleInterval(c(0, 5), c('green', 'blue', 'red')),
                  fontWeight = styleInterval(5, c('normal', 'bold'))) |>
      formatStyle( 
        '交易量',color = styleInterval(c(5000, 100000), c('green', 'blue', 'red')),
        backgroundColor = styleInterval(10000, c('gray', 'yellow'))) 

```


## 高价活跃个股

```{r echo=FALSE,warning=FALSE,message=FALSE}
baiyuan <- df_all%>%
  filter(close>100 & pct_chg> 4)%>%
  select(ts_code,name,industry,close,pct_chg,vol,change)%>%
  arrange(desc(pct_chg))


colnames(baiyuan)<-c("代码","公司名称","行业","收盘价","涨跌幅","交易量","价格变化")

baiyuan%>%
  tabyl("行业")%>%
  adorn_totals("row") %>%
  adorn_pct_formatting()%>%
  arrange(desc(n))%>%
  filter(n>5)%>%
  knitr::kable()

datatable(baiyuan,filter = 'top', options = list(
        pageLength = 25, autoWidth = TRUE))|>
      formatStyle('收盘价',color = styleInterval(c(100,600), c('green', 'blue', 'red')),
                  fontWeight = styleInterval(12.5, c('normal', 'bold'))) |>
      formatStyle('涨跌幅',color = styleInterval(c(0, 5), c('green', 'blue', 'red')),
                  fontWeight = styleInterval(5, c('normal', 'bold'))) |>
      formatStyle( 
        '交易量',color = styleInterval(c(5000, 100000), c('green', 'blue', 'red')),
        backgroundColor = styleInterval(10000, c('gray', 'yellow'))) 

```

   
# 时间维度-新股VS旧股
   

## 次新股

  在IPO的进程中,次新股代表新型经济特征的公司,尤其是服务业,科技创新行业的公司不断的上市,这对于过去的投资者来说因为IPO数量不断的增多,对于市场上公司的认知存在很大的挑战！

```{r echo=FALSE,warning=FALSE,message=FALSE}
cixin<- df_all%>%
  filter(list_date>ymd(latest_month) & pct_chg>3)%>%
  select(ts_code,name,industry,close,pct_chg,vol,change)%>%
  arrange(desc(pct_chg))

colnames(cixin)<-c("代码","公司名称","行业","收盘价","涨跌幅","交易量","价格变化")

cixin%>%
  tabyl("行业")%>%
  adorn_totals("row") %>%
  adorn_pct_formatting()%>%
  arrange(desc(n))%>%
  filter(n>5)%>%
  knitr::kable()

datatable(cixin,filter = 'top', options = list(
        pageLength = 25, autoWidth = TRUE))|>
      formatStyle('收盘价',color = styleInterval(c(100,600), c('green', 'blue', 'red')),
                  fontWeight = styleInterval(12.5, c('normal', 'bold'))) |>
      formatStyle('涨跌幅',color = styleInterval(c(0, 5), c('green', 'blue', 'red')),
                  fontWeight = styleInterval(5, c('normal', 'bold'))) |>
      formatStyle( 
        '交易量',color = styleInterval(c(5000, 100000), c('green', 'blue', 'red')),
        backgroundColor = styleInterval(10000, c('gray', 'yellow'))) 

```



## 热门老股

  过去呈现出大盘牛的特征,而现在呈现出的特点指数牛,板块牛的行情,一个板块一旦坐在了风口浪尖,那么这个板块的股票将出现持续性较强的拉升周期!

```{r echo=FALSE,warning=FALSE,message=FALSE}
ziJing<-df_all%>%filter(industry %in% c("生物制药","白酒","小金属","元器件","电子元件","半导体") & pct_chg>3)%>%
  select(ts_code,name,industry,close,pct_chg,vol,change)%>%
  arrange(desc(pct_chg))

colnames(ziJing)<-c("代码","公司名称","行业","收盘价","涨跌幅","交易量","价格变化")

ziJing%>%
  tabyl("行业")%>%
  adorn_totals("row") %>%
  adorn_pct_formatting()%>%
  arrange(desc(n))%>%
  filter(n>5)%>%
  knitr::kable()


datatable(ziJing,filter = 'top', options = list(
        pageLength = 25, autoWidth = TRUE))|>
      formatStyle('收盘价',color = styleInterval(c(100,600), c('green', 'blue', 'red')),
                  fontWeight = styleInterval(12.5, c('normal', 'bold'))) |>
      formatStyle('涨跌幅',color = styleInterval(c(0, 5), c('green', 'blue', 'red')),
                  fontWeight = styleInterval(5, c('normal', 'bold'))) |>
      formatStyle( 
        '交易量',color = styleInterval(c(5000, 100000), c('green', 'blue', 'red')),
        backgroundColor = styleInterval(10000, c('gray', 'yellow'))) 

```



#  板块维度— 20%涨跌幅VS10%涨跌幅

    科创板创业板能够上涨20%，主板却只有10%，对于板块的认知,科创板个股上市以来出现了持续的夭折,并且不断的新低,但正如博弈论中所说,这种均衡状态是不会持续太久的,如果100%的人都不赚钱,那么总有一天会打破这种均衡！

## 北交所

```{r echo=FALSE,warning=FALSE,message=FALSE}

beijiao<- df_all%>%
  filter(market %in% c("北交所") & pct_chg>1)%>%
  select(ts_code,name,industry,close,pct_chg,vol,change)%>%
  arrange(desc(pct_chg))


colnames(beijiao)<-c("代码","名称","行业","收盘价","涨跌幅","交易量","价格变化")

datatable(beijiao,filter = 'top', options = list(
        pageLength = 15, autoWidth = TRUE))|>
      formatStyle('收盘价',color = styleInterval(c(100,600), c('green', 'blue', 'red')),
                  fontWeight = styleInterval(12.5, c('normal', 'bold'))) |>
      formatStyle('涨跌幅',color = styleInterval(c(0, 5), c('green', 'blue', 'red')),
                  fontWeight = styleInterval(5, c('normal', 'bold'))) |>
      formatStyle( 
        '交易量',color = styleInterval(c(5000, 100000), c('green', 'blue', 'red')),
        backgroundColor = styleInterval(10000, c('gray', 'yellow')))

```


##  科创板个股

```{r echo=FALSE,warning=FALSE,message=FALSE}
kechuang <- df_all%>%
  filter(market == "科创板" & pct_chg>5)%>%
  select(ts_code,name,industry,close,pct_chg,vol,change)%>%
  arrange(desc(pct_chg))

colnames(kechuang)<-c("代码","公司名称","行业","收盘价","涨跌幅","交易量","价格变化")

kechuang%>%
  tabyl("行业")%>%
  adorn_totals("row") %>%
  adorn_pct_formatting()%>%
  arrange(desc(n))%>%
  filter(n>5)%>%
  knitr::kable()

datatable(kechuang,filter = 'top', options = list(
        pageLength = 15, autoWidth = TRUE))|>
      formatStyle('收盘价',color = styleInterval(c(100,600), c('green', 'blue', 'red')),
                  fontWeight = styleInterval(12.5, c('normal', 'bold'))) |>
      formatStyle('涨跌幅',color = styleInterval(c(0, 5), c('green', 'blue', 'red')),
                  fontWeight = styleInterval(5, c('normal', 'bold'))) |>
      formatStyle( 
        '交易量',color = styleInterval(c(5000, 100000), c('green', 'blue', 'red')),
        backgroundColor = styleInterval(10000, c('gray', 'yellow'))) 

```

 
##  创业板个股
   
    注册制改革之后，创业板大量公司上市,必然会分解改革的阵痛；
    
```{r echo=FALSE,warning=FALSE,message=FALSE}
chuangyeban <- df_all%>%
  filter(market == "创业板" & pct_chg>5)%>%
  select(ts_code,name,industry,close,pct_chg,vol,change)%>%
  arrange(desc(pct_chg))

colnames(chuangyeban)<-c("代码","公司名称","行业","收盘价","涨跌幅","交易量","价格变化")

chuangyeban%>%
  tabyl("行业")%>%
  adorn_totals("row") %>%
  adorn_pct_formatting()%>%
  arrange(desc(n))%>%
  filter(n>5)%>%
  knitr::kable()


datatable(chuangyeban,filter = 'top', options = list(
        pageLength = 25, autoWidth = TRUE))|>
      formatStyle('收盘价',color = styleInterval(c(100,600), c('green', 'blue', 'red')),
                  fontWeight = styleInterval(12.5, c('normal', 'bold'))) |>
      formatStyle('涨跌幅',color = styleInterval(c(0, 5), c('green', 'blue', 'red')),
                  fontWeight = styleInterval(5, c('normal', 'bold'))) |>
      formatStyle( 
        '交易量',color = styleInterval(c(5000, 100000), c('green', 'blue', 'red')),
        backgroundColor = styleInterval(10000, c('gray', 'yellow'))) 


```


## 主板

```{r echo=FALSE,warning=FALSE,message=FALSE}
zhuban<- df_all%>%
  filter(market %in% c("主板","中小板") & pct_chg>5)%>%
  select(ts_code,name,industry,close,pct_chg,vol,change)%>%
  arrange(desc(pct_chg))
colnames(zhuban)<-c("代码","公司名称","行业","收盘价","涨跌幅","交易量","价格变化")

zhuban%>%
  tabyl("行业")%>%
  adorn_totals("row") %>%
  adorn_pct_formatting()%>%
  arrange(desc(n))%>%
  filter(n>5)%>%
  knitr::kable()

datatable(zhuban,filter = 'top', options = list(
        pageLength = 45, autoWidth = TRUE))|>
      formatStyle('收盘价',color = styleInterval(c(100,600), c('green', 'blue', 'red')),
                  fontWeight = styleInterval(12.5, c('normal', 'bold'))) |>
      formatStyle('涨跌幅',color = styleInterval(c(0, 5), c('green', 'blue', 'red')),
                  fontWeight = styleInterval(5, c('normal', 'bold'))) |>
      formatStyle( 
        '交易量',color = styleInterval(c(5000, 100000), c('green', 'blue', 'red')),
        backgroundColor = styleInterval(10000, c('gray', 'yellow'))) 

```


  执业编号：S0770621060006 投资有风险，投资需要谨慎

 温馨提示投资有风险,投资需要谨慎!

更多内容点击 [关注小编](http://wulixin.github.io//QuandlFinance//home.html) 

footnotes^[内心的强大才是真的强大]